【裁判字號】    98,訴,2196
【裁判日期】    980731
【裁判案由】    毒品危害防制條例
【裁判全文】
臺灣板橋地方法院刑事判決              98年度訴字第2196號
公  訴  人  臺灣板橋地方法院檢察署檢察官
被      告  甲○○
                      樓
上列被告因毒品危害防制條例案件，經檢察官提起公訴（98年度
毒偵字第3422號），本院合議庭裁定改依簡式審判程序審理，並
判決如下：
    主  文
甲○○施用第一級毒品，累犯，處有期徒刑捌月，甲基安非他命
（毛重零點陸壹公克）沒收銷燬之、吸食器壹個沒收之。
    事  實
一、甲○○前於民國83年間因違反肅清煙毒條例、麻醉藥品管理
    條例及槍砲彈藥刀械管制條例等案件，經臺灣高等法院分別
    判處有期徒刑3 年6 月、8 月及3 月確定，經定應執行刑為
    有期徒刑4 年，於85年2 月17日縮短刑期假釋出監，縮刑期
    滿日期為87年7 月21日，後經判決撤銷假釋確定，應執行2
    年5 月4 日之殘刑，於88年10月19日再入監執行殘刑；惟甲
    ○○先前復因違反毒品危害防制條例案件，經本院於88 年8
    月12日判處有期徒刑10月確定，又因違反槍砲彈藥刀械管制
    條例及偽造文書案件，經本院於88年9 月28日分別判處有期
    徒刑1 年2 月，併科罰金新臺幣（下同）2 萬元及有期徒刑
    4 月確定，經定應執行刑為有期徒刑1 年4 月，併科罰金2
    萬元，接續執行，於92年6 月3 日再因縮短刑期假釋出監，
    縮刑期滿日為93年4 月4 日。惟甲○○嗣後假釋又經撤銷，
    接續執行殘刑，於96年1 月31日縮短刑期假釋出監，96 年8
    月21日縮刑期滿執行完畢。
二、甲○○前開第一次假釋期間，仍不知悔悟，復於 87年6月間
    因施用第二級毒品甲基安非他命案件，經同法院以87年毒聲
    字第192 號裁定送臺灣臺北看守所附設勒戒處所觀察、勒戒
    後，認無繼續施用毒品之傾向，業經檢察官於87年7 月16日
    以87年度偵字第9991號、第11880 號為不起訴處分確定。復
    在該次觀察、勒戒後，於87年6 月26日出所，又因連續施用
    第二級毒品甲基安非他命案件，經檢察官於88年4 月4 日依
    同法院87年度毒聲字第2404號裁定，再送入勒戒處所施以觀
    察、勒戒後，認有繼續施用毒品之傾向，經同法院於88年4
    月21日以88年度毒聲字第2546號裁定令入戒治處所施以強制
    戒治1 年，強制戒治於89年4 月20日執行完畢，所涉刑案部
    分另由檢察官提起公訴，經同法院於88年8 月12日以88年度
    易字第2666號判處有期徒刑10月確定。又於93年間施用毒品
    ，經同法院以93年度易字第560 號判決判處有期徒刑1 年。
三、詎甲○○仍不知悔改，基於施用第一級、第二級毒品之犯意
    ，於98年5月5日晚間8時許，在臺北縣土城市○○路149號附
    近公園內同時施用海洛因及甲基安非他命一次。嗣警於上址
    查獲，並扣得甲基安非他命1 包（毛重0.61公克）、吸食器
    1 個，其尿液送驗結果安非他命類、鴉片類均呈現陽性反應
    ，始悉上情。
四、案經臺北縣政府警察局移送臺灣板橋地方法院檢察署檢察官
    偵查起訴。
    理  由
一、按除被告所犯為死刑、無期徒刑、最輕本刑為3 年以上有期
    徒刑之罪或高等法院管轄第一審案件者外，於第一次審判期
    日前之準備程序進行中，被告先就被訴事實為有罪之陳述時
    ，審判長得告知被告簡式審判程序之旨，並聽取當事人、代
    理人、辯護人及輔佐人之意見後，裁定進行簡式審判程序，
    刑事訴訟法第273 條之1 第1 項定有明文。經核本案被告所
    犯係死刑、無期徒刑、最輕本刑為3 年以上有期徒刑以外之
    罪，其於準備程序中就被訴事實為有罪之陳述，經法官告知
    簡式審判程序之旨，並聽取公訴人及被告之意見後，本院合
    議庭認宜進行簡式審判程序，爰依首揭規定合議裁定由受命
    法官獨任進行簡式審判程序，合先敘明。
二、上揭事實，業據被告於本院準備程序中與審理時坦承不諱，
    且其於上揭時地為警查獲時所採取之尿液，經送請台灣檢驗
    科技股份有限公司檢驗結果，呈現海洛因代謝物可待因、嗎
    啡類，甲基安非他命代謝物安非他命、甲基安非他命陽性反
    應，有該公司濫用藥物檢驗報告乙紙附卷可稽，足徵被告前
    開自白與事實相符，應堪採信。
三、按海洛因、甲基安非他命分別為毒品危害防制條例第2 條第
    2 項第1 款、第2 款所稱之第一、二級毒品，不得施用、持
    有。次按，犯毒品危害防制條例第10條施用第一級、第二級
    毒品之罪者，檢察官應聲請法院裁定，令被告入勒戒處所觀
    察、勒戒，經觀察、勒戒後，檢察官依據勒戒處所之陳報，
    認受觀察、勒戒人無繼續施用毒品傾向者，應即釋放，並為
    不起訴之處分；觀察、勒戒或強制戒治執行完畢釋放後，5
    年內再犯第10條之罪者，應依一般刑事訴訟程序予以起訴論
    罪科刑，此觀諸毒品危害防制條例第20條第1 項、第2項 、
    第23條第1 項、第2 項規定自明。本件被告經觀察勒戒後5
    年內再犯本案施用毒品罪行，依前開規定，應依法追訴。是
    核被告所為，係犯毒品危害防制條例第10條第1 項、第2 項
    之施用第一級、第二級毒品罪。其持有第一級、第二級毒品
    之低度行為，應為其後之施用高度行為所吸收，不另論罪。
    被告先後以一施用行為同時施用第一級、第二級毒品，為想
    像競合犯，應分別依刑法第55條規定，從一重論以2 次施用
    第一級毒品罪。被告有事實欄所載之科刑及執行之事實，有
    卷附臺灣高等法院被告前案紀錄表可按，其受有期徒刑執行
    完畢，5 年以內故意再犯有期徒刑以上之罪，為累犯，應依
    法加重其刑。爰審酌被告有違反毒品危害防制爰審酌被告經
    觀察、勒戒後，仍未能戒絕毒癮，顯見其戒絕毒癮之意念非
    堅，惟念其於犯罪後坦承犯行，態度良好，且施用毒品行為
    ，乃屬對自身健康之戕害行為，及其犯罪動機、目的、手段
    等一切情狀，量處如主文所示之刑，以資懲儆。
據上論斷，應依刑事訴訟法第273 條之1 第1 項、第299 條第1
項前段，毒品危害防制條例第10條第1 項、第2 項、第18條第1
項、刑法第11條前段、第55條、第47條第1 項前段、第38條第1
項第2 款，判決如主文。。
本案經檢察官賴建如到庭執行職務。
中    華    民    國    98    年    7     月    31    日
               刑事第三庭  法  官  徐子涵
上列正本證明與原本無異。
如不服本判決，應於判決送達後10日內敘明上訴理由，向本院提
出上訴狀 (應附繕本) ，上訴於臺灣高等法院。其未敘述上訴理
由者，應於上訴期間屆滿後20日內向本院補提理由書「切勿逕送
上級法院」。
                           書記官  張桐嘉
中    華    民    國    98    年    7     月    31    日
附錄本案所犯所條全文
毒品危害防制條例第10條
施用第一級毒品者，處 6 月以上 5 年以下有期徒刑。
施用第二級毒品者，處 3 年以下有期徒刑。


司法院資訊處製作；財團法人民間司法改革基金會備份。
